【裁判字號】    98,交抗,1195
【裁判日期】    980513
【裁判案由】    違反道路交通管理處罰條例
【裁判全文】
臺灣高等法院交通事件裁定             98年度交抗字第1195號
抗  告  人
即受處分人  甲○○
上列抗告人因違反道路交通管理處罰條例案件，不服臺灣板橋地
方法院，中華民國98年3月27日所為裁定（98年度交聲字第479號
），提起抗告，本院裁定如下：
    主  文
抗告駁回。
    理  由
一、原處分機關（交通部公路總局臺北區監理所板橋監理站）處
    分意旨略以：抗告人即受處分人甲○○於民國97年12月29日
    上午9時49分許，駕駛車號WLA-050號輕型機車，行經有燈光
    號誌管制之臺北縣板橋市○○路○段166號前之交岔路口，因
    有「闖紅燈（直行）」之違規行為，為警攔停舉發，爰依道
    路交通管理處罰條例第53條第1 項規定裁處罰鍰新臺幣（下
    同）1,800元，並依同條例第63條第1 項第3款規定記違規點
    數3點等語。
二、原裁定意旨略以：
  (一)按汽車駕駛人，行經有燈光號誌管制之交岔路口闖紅燈者，
    處1,800 元以上5,400 元以下罰鍰，並記違規點數3 點，道
    路交通管理處罰條例第53條第1項、第63條第1項第3 款分別
    定有明文。
  (二)本件受處分人甲○○於上揭時地有「闖紅燈（直行）」之違
    規事實，經證人即執勤員警乙○○到庭結證略以：當時伊是
    執行巡邏勤務，伊騎警用機車跟在受處分人後方，到達文化
    路2段166號前的一個小路口，該路口設有燈光管制號誌，燈
    號是紅燈，伊跟在受處分人機車後，準備要停等紅燈時，看
    到受處分人沒有停車，直接騎機車闖過去，伊就直接開警示
    燈，跟著闖過紅燈去攔停受處分人，……伊是立即過去攔停
    受處分人，所以他沒有騎很遠，攔停位置距離違規路口僅約
    5 公尺，……在攔停位置前方還有一個紅綠燈路口，不過距
    離攔停位置還有一段距離等語（原審卷第17頁反面參照）。
    查證人乙○○係執行交通稽查勤務員警，與受處分人素不相
    識，彼此間無任何怨隙，衡情應無甘冒偽證罪責，設詞誣陷
    受處分人之虞。而證人乙○○當時因執行巡邏勤務，駕駛警
    用機車適巧跟在受處分人機車之後，彼此距離甚為接近，而
    抵達上開交岔路口，衡情其對於現場燈號情形、受處分人機
    車之動態，應有特別留意，且於原審訊問時，就其當時親眼
    目睹情節，到庭結證綦詳，所為證述自屬可信。準此，足認
    受處分人當時駕駛機車，行經有燈光號誌管制之臺北縣板橋
    市○○路○段166號前之交岔路口，確有闖紅燈之違規事實無
    疑。受處分人空言否認，嗣經本院傳喚，無故未到，難認所
    辯有理。
  (三)綜上，原處分機關援引首開規定，對受處分人為首揭裁處，
    自屬適法，並無違誤；受處分人執持前詞，對原處分機關所
    為之裁決處分聲明異議，為無理由，應予駁回。
三、抗告意旨略以：本件原審稱抗告人經傳喚無故未到，實因抗
    告人既未收到任何掛號或郵局招領函件，且傳票掛號交轄區
    江翠派出所保管，抗告人亦未收到任何領取通知，致未能到
    庭陳述。抗告人為此提出抗告，請求當面對質並撤銷原裁定
    云云。
四、經查：
  (一)抗告人於上揭時地，因駕駛上開機車有「闖紅燈（直行）」
    之違規事實，為警當場攔停掣單舉發後，經原處分機關以抗
    告人違反道路交通管理處罰條例第53條第1 項之規定，裁處
    罰鍰1,800元，並依同條例第63條第1項第3 款規定，記違規
    點數3 點等情，有交通部公路總局臺北區監理所板橋監理站
    98年3月2日板監裁字第裁41-C00000000號違反道路交通管理
    事件裁決書在卷可稽，並經證人即舉發本件交通違規之員警
    乙○○於原審供證明確。是員警之舉發事實，於原審訊問中
    既已居於證人之地位，具結陳述其所親身目擊及見聞本件抗
    告人於駕駛上開機車行經前開路口有「闖紅燈」之違規事實
    ，並無明顯之錯誤，自堪以採信。
  (二)抗告人抗告雖以：伊未收受原審開庭傳喚通知單，而無法與
    證人對質云云。惟按有關文書送達之程序，於應受送達人之
    住居所、事務所或營業所為之；於送達處所不獲會晤應受送
    達人時，得將文書付與有辨別事理能力之同居人、受僱人或
    應送達處所之接收郵件人員；送達不能依前2條規定為之者
    ，得將文書寄存送達地之地方自治或警察機關，並做送達通
    知書兩份，一份黏貼於應受送達人住居所、事務所、營業所
    或其就業處所門首，另一份交由鄰居轉交或置於該送達處所
    信箱或其他適當位置以為送達；前項情形，由郵政機關為送
    達者，得將文書寄存於送達地之郵政機關，行政程序法第七
    十二條第一項前段、第七十三條第一項、第七十四條第一項
    、第二項分別定有明文。矧當事人因外出工作、旅遊或其他
    情事而臨時不在應送達處所之情形，時有所見，為使相關文
    書送達，以儘速確定相關法律關係，故於無法會晤應受送達
    人或有辨別事理能力之同居人或受僱人時，法律上設有寄存
    送達之制度，以資因應。查原審於98年3 月27日開庭訊問前
    ，已寄發調查傳票予抗告人，該傳票於98年3 月17日送達抗
    告人住所地，因未能會晤抗告人，經板橋市政府警察局海山
    分局江翠派出所依法寄存送達生效，有卷內證據可資覆按（
    原審卷第14頁參照）。又原審既斟酌上揭各項直接、間接證
    據，本於經驗法則及論理法則而為判斷認定，經核於法並無
    不合，應予維持。抗告人以前詞置辯，提起抗告，為無理由
    ，應予駁回。
據上論結，應依道路交通案件處理辦法第26條，刑事訴訟法第41
2條，裁定如主文。
中    華    民    國    98    年    5     月    13    日
                  交通法庭審判長法  官  蘇隆惠
                                法  官  曾家貽
                                法  官  楊力進
以上正本證明與原本無異。
不得再抗告。
                                書記官  駱國堯
中    華    民    國    98    年    5     月    13    日


司法院資訊處製作；財團法人民間司法改革基金會備份。
